臺灣屏東地方法院民事裁定　　　　　　 100年度司護字第35號
聲　請　人　屏東縣政府
法定代理人　曹啟鴻
相　對　人
即受安置人　Ａ　　　　（詳如身分資料對照表）
法定代理人　Ｂ　　　　（詳如身分資料對照表）
上列當事人間聲請延長安置事件，本院裁定如下：
     主  文
兒童Ａ應延長安置個月，至民國一百○一年二月二日止。
聲請程序費用新臺幣壹仟元由聲請人負擔。
     理  由
一、聲請意旨略以：兒童Ａ為生父Ｂ、生母Ｃ之非婚生子女（Ａ
    、Ｂ、Ｃ之年籍均詳如身分資料對照表），因當時Ｃ另有婚
    姻故未經Ｂ認領。嗣Ｃ離婚後於今年（100 年）初偕兒童Ａ
    隨Ｂ至屏東恆春居住，因Ｃ精神狀況不穩定（領有精障輕度
    手冊），Ｂ為兒童Ａ之主要照顧者，但Ｂ遲未辦理認領手續
    ，法律上無法行使親權。民國（下同）100 年4 月28日，Ａ
    主動向信任之阿姨透露自從Ｃ離家後，Ｂ經常趁Ａ晚上睡覺
    及洗澡時撫摸其身體，致Ａ感到不舒服且恐懼。Ａ於社工訪
    談時表示，從小開始Ｂ就會以手指插入陰道方式性侵，Ａ主
    述曾向Ｂ說過「尿尿的地方會痛」、「尿尿的地方有流血」
    等語，且當日驗傷結果Ａ之處女膜有破裂不完整現象。評估
    Ｃ有精神上疾病且經常行方不明，Ｂ有酗酒習慣且情緒不穩
    定常疏於照顧兒童Ａ，且對Ａ多次性侵，若Ａ返家人身安全
    之堪虞，為維護兒童Ａ之安全，故於100 年4 月29日緊急安
    置兒童Ａ於寄養家庭，並經本院以100 年度護字第63號裁定
    准予繼續安置，復經本院100 年度護字第117 號裁定延長安
    置在案。經調查評估：安置期間，Ｃ曾致電原住民全能關懷
    協會詢問Ａ安置狀況並要求探視，然Ａ將於100 年7 月28日
    出庭，為避免影響Ａ之情緒，應再評估會面的妥當性，且Ｃ
    居無定所，無聯絡方式，難以評估、輔導Ｃ親職能力。而Ｂ
    之司法程序進行中，為Ａ最佳利益之考量，有延長安置之必
    要，爰依兒童及少年福利法第37條第2 項之規定，聲請延長
    兒童Ａ安置期間等語。
二、按兒童及少年有下列各款情形之一，非立即給予保護、安置
    或為其他處置，其生命、身體或自由有立即之危險或有危險
    之虞者，直轄市、縣（市）主管機關應予緊急保護、安置或
    為其他必要之處置：一、兒童及少年未受適當之養育或照顧
    。二、兒童及少年有立即接受診治之必要，而未就醫者。三
    、兒童及少年遭遺棄、身心虐待、買賣、質押，被強迫或引
    誘從事不正當之行為或工作者。四、兒童及少年遭受其他迫
    害，非立即安置難以有效保護者。直轄市、縣（市）主管機
    關為前項緊急保護、安置或為其他必要之處置時，得請求檢
    察官或當地警察機關協助之。第一項兒童及少年之安置，直
    轄市、縣（市）主管機關得辦理家庭寄養、交付適當之兒童
    及少年福利機構或其他安置機構教養之，兒童及少年福利法
    第36條定有明文。次按直轄市、縣（市）主管機關依前條規
    定緊急安置時，應即通報當地地方法院及警察機關，並通知
    兒童及少年之父母、監護人。但其無父母、監護人或通知顯
    有困難時，得不通知之。緊急安置不得超過七十二小時，非
    七十二小時以上之安置不足以保護兒童及少年者，得聲請法
    院裁定繼續安置。繼續安置以三個月為限；必要時，得聲請
    法院裁定延長之，同法第37條亦有明文。
三、聲請人主張前開之事實，業據其提出戶籍謄本、100 年度護
    字第117 號裁定書、台灣世界展望會寄養兒童摘要報告等件
    為證，堪信為真實。本院審酌Ａ之父親Ｂ司法程序尚未終結
    ，母親Ｃ居無定所，亦無聯繫方式，家庭功能幾完全欠缺，
    復無其他親友可提供有效之照顧，且Ａ僅7 歲齡，無自保能
    力，如Ａ返家，仍無法受到適當的養育照顧，安置的必要性
    仍未消失，原3 個月之期間將屆，自有延長安置期間之必要
    ，是聲請人聲請延長兒童Ａ之安置期間，依前開法條之規定
    ，洵屬有據，應予准許。
四、依非訟事件法第21條第1 項、第24條1 項，裁定如主文。
中    華    民    國   100    年    10    月    28    日
                      家事庭  司法事務官  唐淑嫻
以上正本係照原本作成
如對本裁定抗告須於裁定送達後10日內向本院提出抗告狀